【裁判字號】    97,國,22
【裁判日期】    970630
【裁判案由】    國家賠償
【裁判全文】
臺灣臺北地方法院民事裁定                97年度國字第22號
原      告  乙○○
被      告  臺灣臺北地方法院檢察署
法定代理人  甲○○
上列當事人間請求國家賠償事件，本院裁定如下：
    主  文
原告之訴駁回。
訴訟費用由原告負擔。
    事實及理由
一、原告主張：被告所屬檢察官孫冀薇公然故意瀆職、怠忽職守
    ，利用職權故意包庇、官官相護，明知有罪之人而無故不使
    其受追訴或懲罰、廢弛職務釀成災害、恐嚇取財，致伊無法
    透過法律討回公道，基本人權、名譽、信用及商譽受有損害
    ，失去工作及一切金錢，女兒亦遭同居人強行認領，令伊悲
    痛萬分，爰依民法侵權行為及國家賠償法請求被告賠償所受
    損害云云。
二、按公務員於執行職務行使公權力時，因故意或過失不法侵害
    人民自由或權利者，除其他法律有特別規定外，祇能依據國
    家賠償法之規定向國家請求賠償，要不能依民法第184 條侵
    權行為之規定向國家請求賠償。又依國家賠償法請求國家機
    關為損害賠償時，應先以書面向賠償義務機關請求之，必賠
    償義務機關拒絕賠償，或自提出請求之日起逾30日不開始協
    議，或自開始協議之日起逾60日協議不成立時，請求權人始
    得提起損害賠償之訴（最高法院85年度台上字第1556號判決
    意旨參照）；是依國家賠償法請求賠償時，應先以書面向義
    務機關請求，並於起訴時提出該機關逾期不協議、協亦不成
    立或拒絕賠償之證明文件，此為訴權存在必備之要件（最高
    法院85年台上字第2552號判決意旨參照），若原告迄未以書
    面向被告機關請求或未具備上開第11條第1 項規定之情形者
    ，應依民事訴訟法第249 條第1 項第6 款規定，以其起訴不
    備其他要件裁定駁回其訴。
三、查：本件原告主張被告所屬檢察官孫冀薇執行職務有故意、
    過失不法侵權行為，除法律另有規定外，僅能依國家賠償法
    之規定向國家請求賠償，原告援引民法侵權行為規定請求賠
    償，已有未合；又原告於起訴前，未依上開規定，先以書面
    向被告即所謂賠償義務機關請求賠償，當更無從與之協議，
    業經本院依職權向被告機關查明無誤，有公務電話紀錄可稽
    ，其訴前協議之法定程式要件顯未具備，且依其情形不能補
    正，揆諸前開說明，應予駁回。
四、據上論結，原告之訴為不合法，依民事訴訟法第249 條第1
    項第6款、第95條、第78條，裁定如主文。
中    華    民    國    97    年    6     月    30    日
                  民事第五庭    法  官  胡宏文
以上正本係照原本作成
如不服本裁定應於送達後10日內向本院提出抗告狀，並繳納抗告
費1000元。
中    華    民    國    97    年    6     月    30    日
                                書記官  曾寶生


司法院資訊處製作；財團法人民間司法改革基金會備份。
